# 政府补助新准则中“其他收益”的口径问题

提问人：rbc888 时间：2018-02-25 13:55:06
请问陈版及各位网友。新准则下政府补助多了一个科目“其他收益”用来核算与日常经营相关的政府补助。 想请教下，企业所得税、营业税返还是否属于“其他收益”？ 银行收到省财政拨付的风险补偿金是否属于“其他收益”？

回答人：chenyiwei
我们理解，此处所列的各项税收返还和风险补偿金，均属于政府补助。根据《企业会计准则第 16 号——政府补助》（不论是原先的2006 年版还是 2017 年修订版）的规定，对政府补助均应计入当期损益，而不应直接计入权益。在新修订的政府补助准则下，因为该政府补助不属于“补偿的成本费用是营业利润之中的项目，或该补助与日常销售等经营行为密切相关（如增值税即征即退等）”的情形，故不认定为“与日常活动相关”，应计入营业外收入。 同时，基于监管部门要求，应通过计提一般风险准备的方式，将相当于所收到的补助款的金额转入一般风险准备。 即：账务处理为： 1 、借：银行存款，贷：营业外收入 2 、借：利润分配——计提一般风险准备，贷：一般风险准备。